<?xml version='1.0' encoding='utf-8'?>
<verb default="tagarmharcáil" disambig="">
  <verbalNoun default="tagarmharcáil" />
  <verbalAdjective default="tagarmharcáilte" />
  <tenseForm default="tagarmharcáil" tense="Past" dependency="Indep" person="Base" />
  <tenseForm default="tagarmharcálamar" tense="Past" dependency="Indep" person="Pl1" />
  <tenseForm default="tagarmharcáladar" tense="Past" dependency="Indep" person="Pl3" />
  <tenseForm default="tagarmharcáladh" tense="Past" dependency="Indep" person="Auto" />
  <tenseForm default="tagarmharcáil" tense="Past" dependency="Dep" person="Base" />
  <tenseForm default="tagarmharcálamar" tense="Past" dependency="Dep" person="Pl1" />
  <tenseForm default="tagarmharcáladar" tense="Past" dependency="Dep" person="Pl3" />
  <tenseForm default="tagarmharcáladh" tense="Past" dependency="Dep" person="Auto" />
  <tenseForm default="tagarmharcáladh" tense="PastCont" dependency="Indep" person="Base" />
  <tenseForm default="tagarmharcálainn" tense="PastCont" dependency="Indep" person="Sg1" />
  <tenseForm default="tagarmharcáilteá" tense="PastCont" dependency="Indep" person="Sg2" />
  <tenseForm default="tagarmharcálaimis" tense="PastCont" dependency="Indep" person="Pl1" />
  <tenseForm default="tagarmharcálaidís" tense="PastCont" dependency="Indep" person="Pl3" />
  <tenseForm default="tagarmharcáiltí" tense="PastCont" dependency="Indep" person="Auto" />
  <tenseForm default="tagarmharcáladh" tense="PastCont" dependency="Dep" person="Base" />
  <tenseForm default="tagarmharcálainn" tense="PastCont" dependency="Dep" person="Sg1" />
  <tenseForm default="tagarmharcáilteá" tense="PastCont" dependency="Dep" person="Sg2" />
  <tenseForm default="tagarmharcálaimis" tense="PastCont" dependency="Dep" person="Pl1" />
  <tenseForm default="tagarmharcálaidís" tense="PastCont" dependency="Dep" person="Pl3" />
  <tenseForm default="tagarmharcáiltí" tense="PastCont" dependency="Dep" person="Auto" />
  <tenseForm default="tagarmharcálann" tense="PresCont" dependency="Indep" person="Base" />
  <tenseForm default="tagarmharcálaim" tense="PresCont" dependency="Indep" person="Sg1" />
  <tenseForm default="tagarmharcálaimid" tense="PresCont" dependency="Indep" person="Pl1" />
  <tenseForm default="tagarmharcáiltear" tense="PresCont" dependency="Indep" person="Auto" />
  <tenseForm default="tagarmharcálann" tense="PresCont" dependency="Dep" person="Base" />
  <tenseForm default="tagarmharcálaim" tense="PresCont" dependency="Dep" person="Sg1" />
  <tenseForm default="tagarmharcálaimid" tense="PresCont" dependency="Dep" person="Pl1" />
  <tenseForm default="tagarmharcáiltear" tense="PresCont" dependency="Dep" person="Auto" />
  <tenseForm default="tagarmharcálfaidh" tense="Fut" dependency="Indep" person="Base" />
  <tenseForm default="tagarmharcálfaimid" tense="Fut" dependency="Indep" person="Pl1" />
  <tenseForm default="tagarmharcálfar" tense="Fut" dependency="Indep" person="Auto" />
  <tenseForm default="tagarmharcálfaidh" tense="Fut" dependency="Dep" person="Base" />
  <tenseForm default="tagarmharcálfaimid" tense="Fut" dependency="Dep" person="Pl1" />
  <tenseForm default="tagarmharcálfar" tense="Fut" dependency="Dep" person="Auto" />
  <tenseForm default="tagarmharcálfadh" tense="Cond" dependency="Indep" person="Base" />
  <tenseForm default="tagarmharcálfainn" tense="Cond" dependency="Indep" person="Sg1" />
  <tenseForm default="tagarmharcálfá" tense="Cond" dependency="Indep" person="Sg2" />
  <tenseForm default="tagarmharcálfaimis" tense="Cond" dependency="Indep" person="Pl1" />
  <tenseForm default="tagarmharcálfaidís" tense="Cond" dependency="Indep" person="Pl3" />
  <tenseForm default="tagarmharcálfaí" tense="Cond" dependency="Indep" person="Auto" />
  <tenseForm default="tagarmharcálfadh" tense="Cond" dependency="Dep" person="Base" />
  <tenseForm default="tagarmharcálfainn" tense="Cond" dependency="Dep" person="Sg1" />
  <tenseForm default="tagarmharcálfá" tense="Cond" dependency="Dep" person="Sg2" />
  <tenseForm default="tagarmharcálfaimis" tense="Cond" dependency="Dep" person="Pl1" />
  <tenseForm default="tagarmharcálfaidís" tense="Cond" dependency="Dep" person="Pl3" />
  <tenseForm default="tagarmharcálfaí" tense="Cond" dependency="Dep" person="Auto" />
  <moodForm default="tagarmharcáladh" mood="Imper" person="Base" />
  <moodForm default="tagarmharcálaim" mood="Imper" person="Sg1" />
  <moodForm default="tagarmharcáil" mood="Imper" person="Sg2" />
  <moodForm default="tagarmharcálaimis" mood="Imper" person="Pl1" />
  <moodForm default="tagarmharcálaigí" mood="Imper" person="Pl2" />
  <moodForm default="tagarmharcálaidís" mood="Imper" person="Pl3" />
  <moodForm default="tagarmharcáiltear" mood="Imper" person="Auto" />
  <moodForm default="tagarmharcála" mood="Subj" person="Base" />
  <moodForm default="tagarmharcálaimid" mood="Subj" person="Pl1" />
  <moodForm default="tagarmharcáiltear" mood="Subj" person="Auto" />
</verb>
